臺灣高等法院臺南分院刑事判決　　　　 96年度上易字第250號
上　訴　人
即　被　告　乙○○
上　訴　人
即　被　告　甲○○
　　　　　　　　　　現另案於臺灣台南監獄台南分監執行中
上列上訴人因竊盜案件，不服臺灣台南地方法院96年度易字第38
號中華民國96年2月16日第一審判決（起訴案號：臺灣台南地方
法院檢察署九十五年度偵字第一七七二七號），提起上訴，本院
判決如下：
    主  文
上訴駁回。
    事  實
一、乙○○前曾於民國九十三年間因竊盜案件，經本院於九十四
    年八月九日以九十四年度上易字第二九三號判決處有期徒刑
    一年，另於民國九十四年間因違反毒品危害防制條例案件，
    經原審法院於九十四年八月三日以九十四年度簡字第一二四
    三號判決處有期徒刑五月確定，嗣經定應執行刑有期徒刑一
    年四月確定，於九十五年九月八日縮短刑期假釋出監後交付
    保護管束，甫於九十五年十二月十二日保護管束期滿結束（
    未構成累犯）；另甲○○前曾於九十二年間，因違反毒品危
    害防制條例案件，經原審法院於九十三年六月十四日以九十
    二年度簡字第四五五號判決處有期徒刑五月確定。另於民國
    九十二年間因竊盜案件，經原審法院於九十三年六月一日以
    九十三年度易字第六號判決處有期徒刑三月確定，嗣經定應
    執行刑有期徒刑七月確定，於九十四年三月十九日因縮短刑
    期執行完畢。猶均不知悔改，復於九十五年十一月三十日下
    午四時許，共同意圖為自己不法所有之犯意聯絡，由乙○○
    騎乘機車搭載甲○○，共同前往臺南市○區○○路四八五巷
    旁由丙○○管理之「世紀之門」大樓建築工地處，乘該工地
    無人看管之機會，由後門搭乘電梯至八樓，合力徒手竊取該
    工地所有之建築用鋼筋四包（合計重一一五公斤，價值共新
    台幣一千七百二十五元），得手後正欲竊取其他鋼筋之際，
    適經丙○○發現而報警查獲。並查扣竊得之鋼筋四包。
二、案經臺南市警察局第五分局報告臺灣台南地方法院檢察署檢
    察官偵查起訴。
    理  由
一、上揭犯罪事實，業據被告乙○○及甲○○於本院及原審審理
    時坦承不諱，核與證人即被害人丙○○於偵查時之證述情節
    相符，並有臺南市警察局第五分局扣押書目錄表、贓物認領
    保管單及查獲後拍攝之贓證物照片六幀附卷可稽，足認被告
    之自白確與事實相符，應堪採信。綜上所述，本案事證已臻
    明確，被告犯行堪予認定，應依法論科。
二、核被告所為，係犯刑法第三百二十條第一項之竊盜罪。被告
    乙○○與被告甲○○就上揭竊盜犯行，有犯意聯絡及行為分
    擔，為共同正犯。查被告甲○○有如事實欄所述之科刑及執
    行紀錄，有臺灣高等法院被告前案紀錄表附卷可按，其於有
    期徒刑執行完畢後，五年以內故意再犯本件有期徒刑以上之
    罪，為累犯，應依法加重其刑。
三、原審法院因認被告犯行事證明確，適用刑法第三百二十條第
    一項、第二十八條、第四十七條第一項，刑法施行法第一條
    之一第一項、第二項前段之規定，並審酌被告均四肢健全，
    竟不循正當途徑賺取生活所需，貪圖不法利益而行竊，益見
    其法紀觀念淡薄，並參酌其犯罪動機、犯罪手段、所竊財物
    之價值，惟念及其於本院審理時坦承犯行，犯後態度尚佳暨
    其智識程度、生活狀況等一切情狀，分別量處乙○○有期徒
    刑柒月、甲○○處有期徒刑捌月，原審判決認事用法均無不
    合，量刑亦稱妥適，被告上訴意旨謂量刑過重，指摘原判決
    不當，並無可取，為無理由，應予駁回。
據上論結，應依刑事訴訟法第368條，判決如主文。
本案經檢察官羅清溪到庭執行職務。
中　　華　　民　　國　　96　　年　　5 　　月　　29　　日
              刑事第三庭  審判長法　官
                                法　官
                                法　官
以上正本證明與原本無異。
不得上訴。
                                        書記官
中　　華　　民　　國　　96　　年　　5 　　月　　  　　日
附錄本案論罪科刑法條全文：
刑法第三百二十條第一項
意圖為自己或第三人不法之所有，而竊取他人之動產者，為竊盜
罪，處五年以下有期徒刑、拘役或五百元以下罰金。
